【裁判字號】    94,上訴,2384
【裁判日期】    950420
【裁判案由】    毒品危害防制條例
【裁判全文】
臺灣高等法院臺中分院刑事判決        94年度上訴字第2384號
檢  察  官  臺灣彰化地方法院檢察署檢察官
被      告  乙○○
                      號
上列上訴人因毒品危害防制條例案件，不服臺灣彰化地方法院94
年度訴字第1534號中華民國第一審判決（起訴案號：臺灣彰化地
方法院檢察署94年度毒偵字第3802號，併辦案號：同署94年度毒
偵字第4554號、4995、5379、6299號），提起上訴，本院判決如
下：
      主  文
原判決撤銷。
乙○○連續施用第一級毒品，累犯，處有期徒刑壹年柒月，扣案
之海洛因拾貳包（合計淨重柒點陸公克，不含包裝塑膠袋），沒
收銷燬，包裝塑膠袋肆佰陸拾個、電子磅秤貳台、注射針筒拾
伍支、塑膠管壹條沒收；又連續施用第二級毒品，累犯，處有期
徒刑拾月。扣案之甲基安非他命包 (毛重拾柒點陸貳公克) 沒
收銷燬 (不含包裝袋)，包裝塑膠袋肆佰伍拾參個、甲基安非他
命吸食器捌個、電子磅秤貳台沒收。應執行有期徒刑貳年月，
扣案之海洛因拾貳包（合計淨重柒點陸公克）、甲基安非他命
包 (毛重拾柒點陸貳公克)沒收銷燬 (均不含包裝袋)、包裝塑膠
袋肆佰陸拾陸個、電子磅秤貳台、注射針筒拾伍支、塑膠管壹條
、甲基安非他命吸食器捌個均沒收。
      事  實
一、乙○○曾因違反肅清煙毒條例案件及違反麻醉藥品管理條例
    案件，經台灣彰化地方法院以八十五年度訴緝字三十六號判
    處有期徒刑三年及三月，應執行有期徒刑三年二月，其不服
    提起上訴，經本院駁回其上訴而告確定，入監執行，於民國
    （下同）八十七年四月十五日假釋出獄付保護管束，詎其於
    保護管束期間，因違反保護管束應遵守事項情節重大，經撤
    銷其假釋，入監執行殘刑，迄九十三年十一月三十日縮短刑
    期執行完畢。又其前因施用毒品案件，經台灣彰化地方法院
    以八十九年度毒聲字第一０八號裁定移送觀察、勒戒後，認
    有繼續施用毒品之傾向，經檢察官聲請，由台灣彰化地方法
    院以八十九年度毒聲字第二六五八號裁定移送戒治處所施予
    強制戒治一年，自八十九年六月十二日起送臺灣雲林戒治所
    施以強制戒治滿三月後，其成效經評定合格，無繼續戒治必
    要，經台灣彰化地方法院以九十年度毒聲字第一二０一號裁
    定停止戒治，九十年四月二日出所，所餘戒治期間付保護管
    束，迄九十年五月二十九日保護管束期滿，未經撤銷其停止
    戒治，視為業已執行期滿，由臺灣彰化地方法院檢察署檢察
    官於九十一年一月六日，以九十年度戒毒偵字第一八四一號
    為不起訴處分確定。詎其仍不知悔改，於前開強制戒治執行
    完畢釋放後五年內，復基於施用第一級毒品海洛因之概括犯
    意，自九十三年十二月十日許起至九十四年十二月十七日上
    午九時許止，先後在其位於彰化縣花壇鄉○○村○○路○段
    五九０巷九號之住所及彰化縣彰化市○○路○段三四二號等
    處，以將第一級毒品海洛因摻入香煙內，點火加以吸食或針
    筒注射之方式，連續施用第一級毒品海洛因多次，或一天施
    用二、三次或二、三天施用一次或一星期施用一次。另基於
    施用第二級毒品甲基安非他命之概括犯意，自九十三年十二
    月十一日許起至九十四年十二月十七日上午九時許止，在其
    上開彰化縣花壇鄉○○村○○路○段五九０巷九號之住所及
    彰化縣彰化市○○路○段三四二號等處，以將第二級毒品甲
    基安非他命置放於玻璃管內，外用火加以燒烤使成氣體後吸
    食之方式，連續施用第二級毒品甲基安非他命多次，或二、
    三天施用一次或一、二個月施用一次 (自九十四年七、八月
    起一、二月施用一次)。嗣於九十四年七月十四日下午六
    時許，為警持搜索票至上開住所執行搜索，並經其同意採集
    尿液送驗，結果呈嗎啡陽性反應；九十四年七月二十六日
    十四時四十分許，在上開住所，為警查獲，並扣得其所有之
    第一級毒品海洛因六包（驗餘淨重一點０六公克），九十
    四年八月二十五日上午九時三十分許為警持搜索票至上開住
    所執行搜索，經其同意採集尿液送驗，結果呈嗎啡及甲基安
    非他命陽性反應，於九十四年十月十五日下午三時許，在
    上開住所為警查獲，並扣得其所有之第一級毒品海洛因一包
    ( 驗餘淨重○‧七三公克 )、第二級毒品甲基安非他命一包
    (毛重○‧三公克)、甲基安非他命吸食器五個 (已使用 )、
    注射針筒六支 (已使用 )、電子磅秤一台，經警採其尿液送
    驗，結果呈嗎啡及甲基安非他命陽性反應九十四年十二月
    十七日上午十一時二十分許，在彰化市○○路○段三四二號
    為警查獲，並扣得其所有之現款新台幣五千元及裝施用海洛
    因之空塑膠袋一個 (無殘餘 )、第一級毒品海洛因五包 (合
    計淨重五‧八一公克，其中四包合計淨重一‧一一公克，純
    度六‧九七％純質淨重○‧○八公克，另一包含微量海洛因
    成分，淨重四‧七○公克)、第二級毒品甲基安非他命二包(
    毛重十七‧三二公克 )、甲基安非他命吸食器三個 (已使用
     )、電子磅秤一台、研磨器一組、注射針筒九支 (未使用)、
    塑膠管一條、預備供裝施用海洛因及甲基安非他命之塑膠袋
    四百五十個、行動電話五支等物，經警採其尿液送驗，結果
    呈嗎啡陽性反應。
二、案經彰化縣警察局彰化分局報請臺灣彰化地方法院檢察署檢
    察官偵查起訴，暨臺灣彰化地方法院檢察署檢察官移送併案
    審理。
      理  由
一、上開犯罪事實業據被告乙○○於本院審理中坦承不諱，且其
    九十四年七月十四日、七月二十六日、八月二十五日、十月
    十五日、十二月十七日為警查獲後所採之尿液送驗結果，確
    呈甲基安非他命、嗎啡陽性反應，有彰化縣警察局彰化分局
    委託檢驗尿液代號與真實姓名對照單、彰化縣衛生局煙毒尿
    液檢驗成績書五張在卷可稽，並有第一級毒品海洛因十二包
    、甲基安非他命三包 (合計毛重十七點六二公克)、裝施用
    毒品海洛因之空塑膠袋一個、裝施用第一、二級毒品之分裝
    袋四百五十個、安非他命吸食器八個、電子磅秤二台、研磨
    器一組、注射針筒十五支、塑膠管一條等物扣案可資佐證，
    而扣案之十二包第一級毒品經送請法務部調查局鑑定後確係
    第一級毒品海洛因 (其中六包淨重一點０六公克、一包淨重
    ○‧七三公克、四包合計淨重一‧一一公克，純度六‧九七
    ％純質淨重○‧○八公克、一包含微量海洛因成分，淨重四
    ‧七○公克)，有法務部調查局鑑定通知書三紙在卷足憑，
    參以施用第一級毒品海洛因及第二級毒品甲基安非他命均具
    有成癮性，被告之前已有施用毒品之犯行，有其前案紀錄可
    憑，其為警查獲後仍一再施用，顯有難以戒斷，並成癮之情
    事，故被告坦承於九十四年七月十四日為警查獲前有施用毒
    品之犯行，自可採信。再查，被告曾因施用毒品案件，經台
    灣彰化地方法院以八十九年度毒聲字第一０八號裁定移送觀
    察、勒戒後，認有繼續施用毒品之傾向，經檢察官聲請，由
    台灣彰化地方法院以八十九年度毒聲字第二六五八號裁定移
    送戒治處所施予強制戒治一年，自八十九年六月十二日起送
    臺灣雲林戒治所施以強制戒治滿三月後，其成效經評定合格
    ，無繼續戒治必要，經台灣彰化地方法院以九十年度毒聲字
    第一二０一號裁定停止戒治，九十年四月二日出所，所餘戒
    治期間付保護管束，迄九十年五月二十九日保護管束期滿，
    未經撤銷其停止戒治，視為業已執行期滿，有臺灣高等法院
    被告前案紀錄表，被告於受強制戒治執行完畢釋放後，五年
    內再犯毒品危害防制條例第十條第一、二項之罪，依同條例
    第二十三條第二項規定，應依法論科。綜上所述，
    本件犯罪事證明確，被告犯行應堪認定。
二、核被告乙○○所為，係犯毒品危害防制條例第十條第一項之
    施用第一級毒品罪及同條第二項之施用第二級毒品罪。被告
    為施用毒品而持有第一、二級毒品，其持有之低度行為均應
    為施用之高度行為所吸收，均不另論科。被告先後多次施用
    第一、二級毒品之犯行，所為時間緊接，犯構成要件相同之
    罪，顯均係基於概括犯意反覆為之，咸為連續犯，分別依刑
    法第五十六條規定，各以一罪論，並均加重其刑。公訴人僅
    就被告於九十四年六月三十日某時起至九十四年七月二十五
    日二十二時止連續施用第一級毒品海洛因多次；及自九十四
    年六月三十日某時起至九十四年七月二十六日或其前四日內
    某時連續施用第二級毒品甲基安非他命多次之犯行提起公訴
    ，未經起訴之部分，與檢察官已提起公訴經判罪部分，分別
    具有連續犯之裁判上一罪關係，本院自應併予審理，被告所
    犯上開二罪，犯意各別，構成要件互異，應分論併罰。復查
    被告曾因違反肅清煙毒條例案件及違反麻醉藥品管理條例案
    件，經台灣彰化地方法院以九十四年度訴緝字第三六號判決
    判處有期徒刑三年及三月，定應執行有期徒刑三年二月，其
    不服提起上訴，經本院駁回其上訴而告確定，入監執行，於
    八十七年四月十五日假釋出獄付保護管束，於保護管束期間
    ，因違反保護管束應遵守事項情節重大，經撤銷其假釋，入
    監執行殘刑，迄九十三年十一月三十日縮短刑期執行完畢，
    有臺灣高等法院被告前案紀錄表等件在卷可參，被告於受有
    期徒刑之執行完畢後，五年內再犯本件有期徒刑以上之罪，
    為累犯，應依刑法第四十七條規定，分別遞加其刑。原審予
    以論罪科刑固非無見，惟查原審未及就被告於九十四年八月
    底以後之施用第一、二級毒品之犯行併審，尚有未洽，檢察
    官以此為由上訴有理由，應由本院將原審判決撤銷改判，爰
    審酌被告被告前曾因施用毒品犯行，經送觀察勒戒、強制戒
    治執行完畢釋放後，猶不知悔改，再施用毒品不輟，不僅戕
    害自身健康，更辜負國家將之視為病人，並施以長時間之戒
    治處遇之苦心，惟其對他人權益之侵害仍屬有限，於審理時
    坦承犯行，暨其施用之期間、頻率等一切情狀，分別量處如
    主文第二項所示之刑，並定應執行刑。扣案之海洛因十二包
    （合計淨重七點六公克），甲基安非他命三包 (合計毛重十
    七點六二公克)，分別係被告所有供施用之第一、二級毒品
    ，依毒品危害防制條例第十八條第一項前段規定，宣告沒收
    銷燬 (均不含包裝袋)，其餘扣案之裝施用毒品海洛因之塑
    膠袋十三個、預備供裝施用毒品海洛因、甲基安非他命之塑
    膠袋四百五十個、及裝甲基安非他命之塑膠袋三個、安非他
    命吸食器八個、秤施用海洛因及甲基安非他命之電子磅秤二
    台、注射針筒十五支、塑膠管一條等物分別係被告所有供施
    用第一級毒品海洛因及第一級毒品甲基安非他命使用及預備
    用之物 (未使用之注射針筒九支及空塑膠袋四百五十個)，
    業據被告供承在卷，依刑法第三十八條第一項第二款之規定
    宣告沒收。被告否認扣案之研磨器係其所有，本院復查無其
    他證據證明係被告所有，另扣案之行動電話、現款與被告所
    犯施用毒品罪行無涉，且非違禁物，爰均不予宣告沒收。
三、據上論斷，應依刑事訴訟法第三百六十九條第一項前段、第
    三百六十四條、第二百九十九條第一項前段、毒品危害防制
    條例第十條第一項、第二項、第十八條第一項前段、刑法第
    十一條前段、第五十六條、第四十七條、第五十一條第五款
    、第三十八條第一項第二款，判決如主文。
    本案經檢察官甲○○到庭執行職務。
中    華    民    國    95    年    4     月    20    日
                刑事第九庭  審判長法  官  陳  筱  珮
                                  法  官  余  仕  明
                                  法  官  康  應  龍
上列正本證明與原本無異。
施用第一級毒品部分得上訴。
如不服本判決應於收受送達後十日內向本院提出上訴書狀，其未
敘述上訴之理由者並得於提起上訴後十日內向本院補提理由書（
均須按他造當事人之人數附繕本）。
                                  書記官  姚  錫  鈞
中    華    民    國    95    年    4     月    21    日
                                                      Ｆ


司法院資訊處製作；財團法人民間司法改革基金會備份。
